臺灣新北地方法院板橋簡易庭小額民事判決
111年度板小字第3858號
原      告  黃鈺淳  
被      告  郭家齊  


上列當事人間請求返還價金事件，本院於民國111年11月24日言
詞辯論終結，判決如下：
    主      文
原告之訴駁回。
訴訟費用新臺幣壹仟元由原告負擔。
    事實及理由
一、原告主張：
　　原告於民國110年9月27日在臉書社團以新臺幣（下同）30,1
    20元向被告購買二手筆記型電腦（下稱系爭筆電），於109 
    年10月1日收到系爭筆電，購買時被告稱該筆電9.9成新且機
    況無傷，後使用送修發現筆電與當初購買時所說情況不符，
    有主機內潮濕、機件內生鏽等問題，於111年3月15日詢問被
    告，被告說詞反覆，後承認該筆電有送修過，且被告認為已
    購買過半年無法處理，原告希望被告能妥善處理，但被告卻
    置之不理。為此，爰依買賣契約物之瑕疵擔保之法律關係，
    主張解除契約，並聲明：被告應賠償30,120元。
二、被告則以：
　　系爭筆電為被告前任女友即訴外人闕亞未所有，被告受闕亞
    未委託於臉書社團販售，原告購買系爭筆電於110年9月27日
    匯款30,120元（包含120元運費）至被告帳戶，販售之所得3
    0,000元被告於110年9月27日全數以匯款方式轉帳給闕亞未
    ，被告並無收取任何佣金。系爭筆電出售兩週前已經過Appl
    e蘋果授權維修中心（德誼數位台大服務中心）檢驗維修，
    當中檢驗出毀損之零件已更換為全新零件，出售前系爭筆電
    外觀僅有小部分使用痕跡，已經過原廠授權維修中心檢測維
    修，電池循環次數僅有11次，故判斷為九成九新。寄出前被
    告錄製電腦開機運作等基礎功能測試影片傳送給原告確認，
    於110年9月28日與原告確認無虞後將系爭筆電包裝寄出，並
    於110年10月1號原告後收到商品後確認正常運作的情況下完
    成本次交易。二手商品本就無售後保固服務，原告在收到商
    品後使用將近6個月後將商品內部機件生問題歸咎於被告，
    實不合理。此外，原告沒有提出任何證據證明其所主張的損
    害結果是由被告行為所導致，被告認為原告使用該筆電良久
    ，其生鏽可能是原告行為所導致的等語，資為抗辯。並聲明
    ：原告之訴駁回。如受不利之判決，願供擔保請准宣告免為
    假執行。
三、法院之判斷：
  ㈠原告主張其於110年9月27日透過臉書社團以30,120元向被告
    購買系爭筆電，原告已於同日匯款予被告，並於110年10月1
    日收受系爭筆電，嗣於111年3月15日向被告表示系爭筆電有
    瑕疵等情，業據原告提出兩造間對話記錄、被告所傳送之德
    誼數位科技股份有限公司（下稱德誼公司）完修工單等件為
    憑，且為被告所不爭執，堪認屬實。惟原告主張系爭筆電於
    交付時存有瑕疵一節，則為被告所否認，並以前詞置辯。
  ㈡按物之出賣人對於買受人，應擔保其物依第373條之規定危險
    移轉於買受人時無滅失或減少其價值之瑕疵，亦無滅失或減
    少其通常效用或契約預定效用之瑕疵。買受人應按物之性質
    ，依通常程序從速檢查其所受領之物。如發見有應由出賣人
    負擔保責任之瑕疵時，應即通知出賣人。買賣因物有瑕疵，
    而出賣人依前五條之規定，應負擔保之責者，買受人得解除
    其契約或請求減少其價金。買受人因物有瑕疵，而得解除契
    約或請求減少價金者，其解除權或請求權，於買受人依第35
    6條規定為通知後六個月間不行使或自物之交付時起經過五
    年而消滅。民法第354條第1項本文、第356條第1項、第359
    條本文、第365條第1項分別定有明文。次按當事人主張有利
    於己之事實者，就其事實有舉證之責任，民事訴訟法第277
    條本文亦有明文。民事訴訟如係由原告主張權利者，應先由
    原告負舉證之責，若原告先不能舉證，以證實自己主張之事
    實為真實，則被告就其抗辯事實即令不能舉證，或其所舉證
    據尚有疵累，亦應駁回原告之請求（最高法院17年上字第91
    7號判例意旨參照）。
  ㈢本件原告主張系爭筆電於交付時即存有瑕疵一節，既為被告
    所否認，則原告應就此部分有利於己之事實先負舉證之責。
    原告就此部分固據提出兩造間之對話記錄及被告所傳送之德
    誼公司完修工單為證，然被告所傳送之德誼公司完修工單，
    其上顯示被告於110年9月8日曾將系爭筆電送德誼公司進行
    維修，德誼公司已維修並更換零件完畢，又原告所提出兩造
    間之對話紀錄亦顯示原告於110年10月1日收到被告所寄送之
    系爭筆電後，僅就開機密碼問題詢問被告，並未向被告反應
    系爭筆電有何等瑕疵存在，迄至111年3月15日原告始向被告
    表示系爭筆電有螢幕打不開、主機板及零件有生鏽發黴之情
    形，距離原告收受系爭筆電已有相當時日，則系爭筆電是否
    於危險移轉前即存有前開瑕疵，並非無疑，此外，原告復未
    能進一步舉證以實其說，則其主張系爭筆電存有瑕疵乙節，
    即無實據，其據此請求被告返還價金，自無理由。
四、綜上所述，原告依買賣契約物之瑕疵擔保之法律關係，主張
    解除契約，請求被告返還價金30,120元，為無理由，應予駁
    回。
五、本件事證已臻明確，兩造其餘之攻擊防禦方法及所提證據，
    於判決結果不生影響，爰不一一論列，併予敘明。
六、本件係小額訴訟事件，依民事訴訟法第436條之19第1項規定
    ，確定本件訴訟費用額為第一審裁判費1,000元，由原告負
    擔。
中　　華　　民　　國　　111 　年　　12　　月　　15　　日
                  臺灣新北地方法院板橋簡易庭
                        法  官  陳怡親
以上正本係照原本作成。
如不服本判決，應於送達後20日內，向本院提出上訴狀，並表明
上訴理由（上訴理由應表明一、原判決所違背之法令及具體內容
。二、依訴訟資料可認為原判決有違背法令之具體事實。），如
於本判決宣示後送達前提起上訴者，應於判決送達後20日內補提
上訴理由書（須附繕本），如未於上訴後20日內補提合法上訴理
由書，法院得逕以裁定駁回上訴。
中　　華　　民　　國　　111 　年　　12　　月　　15　　日
                        書記官  劉芷寧